【裁判字號】    98,易緝,120
【裁判日期】    980625
【裁判案由】    毒品危害防制條例
【裁判全文】
臺灣板橋地方法院刑事判決             98年度易緝字第120號
公  訴  人  臺灣板橋地方法院檢察署檢察官
被      告  甲○○
選任辯護人  陳慶瑞律師
上列被告因違反毒品危害防制條例案件，經檢察官提起公訴（97
年度毒偵字第5940號），本院判決如下：
    主  文
甲○○施用第二級毒品，累犯，處有期徒刑陸月，如易科罰金，
以新臺幣壹仟元折算壹日；扣案甲基安非他命貳包（驗餘含袋重
拾柒點陸柒公克），沒收銷燬之，扣案吸食器壹組沒收。
    事  實
一、甲○○前因施用毒品，經臺灣臺北地方法院以89年度毒聲字
    第1368號裁定送勒戒處所觀察、勒戒，於民國89年6 月15日
    執行完畢，認無繼續施用毒品之傾向，由臺灣臺北地方法院
    檢察署檢察官以89年度毒偵字第1857號為不起訴處分確定。
    復施用毒品，經本院以90年度重簡字第887 號判決判處有期
    徒刑3 月，如易科罰金，以銀元300 元折算1 日確定，於93
    年4 月8 日執行完畢。詎未知悛悔，仍基於施用第二級毒品
    之犯意，於97年7 月9 日凌晨2 時許，在臺北縣泰山鄉○○
    路○ 段142 巷8 號5 樓之40，以將甲基安非他命置入吸食器
    內燒烤產生煙霧之方式，施用甲基安非他命1 次。嗣於同日
    晚間7 時10分許，在上址為警查獲，並扣得甲基安非他命2
    包（含袋重17.74 公克）、吸食器1 組。
二、案經臺北縣政府警察局新莊分局報請臺灣板橋地方法院檢察
    署檢察官偵查起訴。
    理  由
一、上揭事實，業據被告甲○○於檢察官訊問及本院審理時坦承
    不諱，並有甲基安非他命2 包、吸食器1 組扣案可資佐證。
    且被告為警查獲後所排放之尿液，經採樣送驗，以酵素免疫
    分析法檢驗，及氣相層析質譜儀法確認檢驗結果，於甲基安
    非他命之代謝物呈陽性反應，有台灣檢驗科技股份有限公司
    濫用藥物檢驗報告1 件在卷足稽。而前述查扣之毒品經以氣
    相層析質譜分析法、核磁共振分析法鑑驗結果，檢出甲基安
    非他命成分，驗餘含袋重17.67 公克，亦有內政部警政署刑
    事警察局97年8 月12日刑鑑字第0970103008號鑑定書1 件存
    卷為憑，俱徵被告前揭不利於己之自白與事實相符。綜上，
    本案事證明確，被告犯行堪予認定。
二、核被告所為，係犯毒品危害防制條例第10條第2 項施用第二
    級毒品罪。被告施用甲基安非他命前後持有第二級毒品之低
    度行為，為其施用之高度行為所吸收，不另論罪。又被告有
    如前所述論罪科刑之執行紀錄，有臺灣高等法院被告前案紀
    錄表可佐，其於徒刑執行完畢後5 年內故意再犯上開有期徒
    刑以上之罪，為累犯，應依刑法第47條第1 項規定，加重其
    刑。爰審酌被告曾因施用毒品經觀察、勒戒，獲不起訴處分
    之寬典，且有因施用毒品經論罪科刑之執行紀錄，猶施用甲
    基安非他命再犯本罪，顯見其自制力薄弱，漠視法令禁制濫
    用毒品，應予非難，兼衡被告施用甲基安非他命所生危害實
    以自戕健康為主，暨其犯罪後之態度等一切情狀，量處如主
    文所示之刑，並諭知易科罰金之折算標準，資為懲儆。
三、扣案甲基安非他命2 包（其包裝袋2 只無法析離，除經取樣
    鑑驗用罄部分，失其違禁物之性質，毋庸沒收外，驗餘含袋
    重17.67 公克），為查獲之毒品，不問屬於犯人與否，應依
    毒品危害防制條例第18條第1 項前段規定，沒收銷燬之。另
    扣案吸食器1 組，係被告所有之物，供其施用甲基安非他命
    使用，亦據被告供承在卷，是依刑法第38條第1 項第2 款規
    定，併予宣告沒收。
四、末按依刑法第56條修正理由之說明，謂「對繼續犯同一罪名
    之罪者，均適用連續犯之規定論處，不無鼓勵犯罪之嫌，亦
    使國家刑罰權之行使發生不合理之現象。」「基於連續犯原
    為數罪之本質及刑罰公平原則之考量，爰刪除有關連續犯之
    規定」等語，即係將本應各自獨立評價之數罪，回歸本來就
    應賦予複數法律效果之原貌。因此，就刑法修正施行後多次
    施用毒品之犯行，採一罪一罰，始符合立法本旨（最高法院
    96年度第9 次刑事庭會議決議意旨參照）。依卷附臺灣高等
    法院被告前案紀錄表之記載，被告前於97年6 月7 日為警採
    集尿液前96小時內某時，施用甲基安非他命1 次，經臺灣臺
    北地方法院以97年度易字第2116號判決判處有期徒刑6 月，
    如易科罰金，以新臺幣1000元折算1 日確定，與本案被告於
    97年7 月9 日施用甲基安非他命之犯行，犯意各別，行為互
    殊，自不得認係集合犯，而為前開判決之效力所及，被告執
    此為辯，顯屬無據，附此敘明。
據上論斷，應依刑事訴訟法第299 條第1 項前段，毒品危害防制
條例第10條第2 項、第18條第1 項前段，刑法第11條、第47條第
1 項、第38條第1 項第2 款，判決如主文。
本案經檢察官馬中人到庭執行職務。
中    華    民    國    98    年    6     月    25    日
                  刑事第二十庭  法  官  廖怡貞
以上正本證明與原本無異。
如不服本判決，應於判決送達翌日起10日內，向本院提出上訴狀
，上訴於臺灣高等法院（須附繕本）。
                                書記官  林惠齡
中    華    民    國    98    年    6     月    29    日
※附錄本案論罪科刑法條全文※
毒品危害防制條例第10條：
施用第一級毒品者，處6 月以上5 年以下有期徒刑。
施用第二級毒品者，處3 年以下有期徒刑。


司法院資訊處製作；財團法人民間司法改革基金會備份。
